最高法院刑事判決
                                   111年度台上字第4738號
上  訴  人  陳家福                      



上列上訴人因違反毒品危害防制條例等罪案件，不服臺灣高等法
院高雄分院中華民國111 年8 月2 日第二審判決（111 年度上訴
字第454 號，起訴案號：臺灣橋頭地方檢察署110 年度偵字第34
05、9671 號），提起上訴，本院判決如下：
    主  文
上訴駁回。
    理  由
一、按刑事訴訟法第377 條規定，上訴於第三審法院，非以判決
    違背法令為理由，不得為之。是提起第三審上訴，應以原判
    決違背法令為理由，係屬法定要件。如果上訴理由書狀並未
    依據卷內訴訟資料，具體指摘原判決不適用何種法則或如何
    適用不當，或所指摘原判決違法情事，顯與法律規定得為第
    三審上訴理由之違法情形，不相適合時，均應認其上訴為違
    背法律上之程式，予以駁回。至原判決究有無違法，與上訴
    是否以違法為理由，係屬二事。
二、原判決以第一審判決所認定上訴人陳家福有如第一審判決事
    實欄所載共同販賣第二級毒品、販賣第二級毒品與非法持有
    非制式手槍等犯行，以及所犯罪名（關於非法持有非制式手
    槍罪刑部分，並未上訴），因而維持第一審就販賣第二級毒
    品罪所處之刑，以及所犯3罪所定應執行之有期徒刑，駁回
    上訴人在第二審之上訴，已詳細敘述第一審判決之上述量刑
    及所定應執行刑並無違誤，應予維持之理由。核其所為論斷
    ，俱有卷存證據資料可資覆按，從形式上觀察，尚無足以影
    響判決結果之違背法令情形。
三、上訴意旨略以：上訴人販賣毒品之數量極小，交易次數僅2 
    次，所獲利益甚微，且僅係基於朋友間的互通有無，並非長
    期大量販賣，對社會治安及國民健康之危害甚微，顯有情輕
    法重，而顯可憫恕之情形。原判決未依刑法第59條規定酌減
    其刑，且於定執行刑時重複評價，致所為量刑及所定應執行
    刑過重，有適用法則不當之違法。
四、惟按：關於刑之量定及執行刑之酌定，以及刑法第59條關於
    犯情可憫、情輕法重而酌量減輕其刑的規定，均屬事實審法
    院得依職權裁量的事項，法院除就具體個案犯罪，斟酌其情
     狀，有無可堪憫恕之外，並以行為人的責任為基礎，審酌
    刑法第57條所列各項罪責因素後，予以整體評價，而為科刑
    輕重標準的衡量，使罰當其罪，以實現刑罰權應報正義，並
    兼顧犯罪一般預防與特別預防之目的，倘其未有逾越法律所
    規定範圍，或明顯濫用其權限情形，即不得單憑主觀，任意
    指摘為違法，而據為合法上訴第三審的理由。
　　原判決係審酌上訴人固坦承販賣第二級毒品甲基安非他命犯
    行，然上訴人僅為貪圖一己之私利而販賣，難認犯罪情狀在
    客觀上足以引起一般之同情，且經適用毒品危害防制條例第
    17條第2 項規定減輕其刑，其所犯販賣第二級毒品罪法定最
    輕本刑為有期徒刑5 年，對其宣告法定最低度刑期，尚無猶
    嫌過重之情事；並就販賣毒品與非法持有非制式手槍罪所處
    有期徒刑，審酌各罪之罪質、事理上之關聯性、時空密接程
    度，以及販賣毒品之種類、對象、次數、整體犯罪所得、對
    於社會之危害程度等情狀，定應執行有期徒刑9年9月。並未
    逾越法定刑，亦無明顯濫用裁量權或重複評價，而有違反公
    平正義之情形，核屬事實審量刑及定應執行刑裁量職權之適
    法行使，自難任意指為違法。
五、綜上所述，上訴意旨係就原審量刑及定應執行刑職權之適法
    行使，以及原判決已明確論斷說明之事項，再事爭論，顯與
    法律規定得為第三審上訴理由之違法情形，不相適合。應認
    本件上訴均為違背法律上之程式，予以駁回。
據上論結，應依刑事訴訟法第395條前段，判決如主文。
中　　華　　民　　國　　111 　年　　10　　月　　20　　日
                  刑事第五庭審判長法　官 李  錦  樑
                                  法　官 周  政  達
                                  法　官 蘇  素  娥
                                  法　官 林  婷  立
                                  法　官 錢  建  榮
本件正本證明與原本無異
                                 書記官
中　　華　　民　　國　　111 　年　　10　　月　　24　　日